臺灣宜蘭地方法院刑事判決　　　　　　　94年度訴緝字第13號
公　訴　人　臺灣宜蘭地方法院檢察署檢察官
被　　　告　甲○○
上列被告因毒品危害防制條例案件，經檢察官提起公訴（93年度
毒偵字第121號）及移送併辦（93年度毒偵字第283、714、787、
1289號、94年度毒偵字第133、170、190號），本院合議庭裁定
由受命法官獨任進行簡式審判程序，爰不經通常程序，判決如下
：
    主  文
甲○○連續施用第一級毒品，處有期徒刑拾月，扣案之第一級毒
品海洛因貳包（淨重分別為零點零貳公克、零點零陸公克）沒收
銷燬之，海洛因外包裝貳只、注射針筒肆支、提撥管貳支沒收之
；又連續施用第二級毒品，處有期徒刑捌月，扣案之安非他命吸
食器壹組沒收之。應執行有期徒刑壹年貳月，扣案之第一級毒品
海洛因貳包（淨重分別為零點零貳公克、零點零陸公克）沒收銷
燬、海洛因外包裝貳只、注射針筒肆支、提撥管貳支、安非他命
吸食器壹組沒收之。
    事  實
一、甲○○前因施用毒品案件，經觀察、勒戒後，認無繼續施用
    毒品傾向，經臺灣宜蘭地方法院檢察署檢察官於民國92年1
    月14日以92年度毒偵字第3號為不起訴處分確定，並於同日
    執行完畢釋放出所。詎仍不知悔改，竟基於施用第一級毒品
    海洛因（下稱海洛因）之概括犯意，自93年1月15日某時許
    起至94年9月19日晚間8時許止，分別在其位於宜蘭縣羅東鎮
    忠義巷85號、同鎮○○路5號3樓、宜蘭縣五結鄉○○路119
    號、同鄉○○路○段69巷80號等住處，以注射針筒注射之方
    式，連續施用海洛因，平均2、3天施用1次；另基於施用第
    二級毒品安非他命（下稱安非他命）之概括犯意，自93年1
    月12日前某時起至94年9月17或18日前某時止，在前揭處所
    ，以將安非他命放入玻璃球吸食器內燒烤之方式，連續施用
    安非他命，平均5、6天施用1次。嗣分別於附表所示時、地
    ，為警查獲，並扣得如附表所示之物。
二、案經宜蘭縣警察局宜蘭分局報請臺灣宜蘭地方法院檢察署檢
    察官偵查起訴暨宜蘭縣警察局移送、宜蘭縣警察局礁溪分局
    、羅東分局、宜蘭分局報請同署檢察官移送併辦。
    理  由
一、訊據被告甲○○對於上揭連續施用海洛因、安非他命犯行均
    坦承不諱，且其為警查獲後，採集其尿液送檢驗之結果，均
    呈嗎啡及（甲基）安非他命陽性反應，有慈濟大學濫用藥物
    檢驗中心出具之檢驗總表7紙附卷可稽，並有扣案供被告施
    用海洛因所用之注射針筒4支、提撥管2支；供被告施用安非
    他命所用吸食器1組足供佐證。又查，被告於附表編號4、7
    所示時地被查獲疑為海洛因之白粉2包（重量詳如附表編號4
    、7所示），經法務部調查局鑑定後，確為海洛因無訛，有
    法務部調查局鑑定通知書2紙在卷可稽。綜上，可徵被告之
    自白，應與事證相符。再查，被告前因施用毒品案件，經觀
    察、勒戒後，認無繼續施用毒品傾向，經臺灣宜蘭地方法院
    檢察署檢察官於92年1月14日以92年度毒偵字第3號為不起訴
    處分確定，並於同日執行完畢釋放出所等情，有臺灣高等法
    院被告全國前案紀錄表1紙附卷可參。綜上所述，本件事證
    已臻明確，被告於觀察、勒戒執行完畢釋放後，於5年內再
    犯本件，其施用毒品之犯行洵堪認定，應依法論科。
二、核被告所為，係犯毒品危害防制條例第10條第1項施用第一
    級毒品罪，及同條第2項施用第二級毒品罪。而其施用毒品
    前所持有第一、二級毒品之低度行為，業已分別為施用毒品
    之高度行為所吸收，均不另論罪。被告先後多次施用海洛因
    及安非他命之犯行，時間緊接，方法相同，觸犯構成要件相
    同之罪，顯係基於概括犯意為之，均應依刑法第56條連續犯
    之規定，論以1罪，並均加重其刑。又其所犯施用第一級毒
    品及施用第二級毒品罪，犯意各別，罪名不同，應分論併罰
    。公訴人雖僅就被告於93年1月15日下午8時30分許往前回溯
    24小時內某時施用第一級毒品犯行，及93年1月15日下午8時
    30分往前回溯3日內某時施用第二級毒品犯行，提起公訴，
    然檢察官就犯罪事實一部起訴者，其效力及於全部，本件被
    告於上開時間外施用海洛因及安非他命之犯罪事實，與起訴
    事實有連續犯之關係，已如前述，本院自應就屬於裁判上一
    罪之其餘犯行，包括公訴人移送併辦部分，一併加以裁判。
    爰審酌被告經觀察、勒戒後仍不思戒除毒癮，再犯本件施用
    毒品犯行、本案審理期間經多次通緝猶繼續為之、犯罪後坦
    白承認，兼衡施用毒品核屬自損身命之犯罪態樣，惟對社會
    治安仍有潛在危害及施用情形等一切情狀，各就其所犯2罪
    量處如主文所示之刑，並定其應執行之刑，以示懲戒。扣案
    海洛因2包（重量詳如附表編號4、7所示），應依毒品危害
    防制條例第18條第1項前段之規定，不問屬於犯人與否，均
    應沒收銷燬，爰依該規定宣告沒收銷燬之。另前揭內裝海洛
    因之外包裝計2只，併與扣案之注射針筒4支、提撥管2支，
    為被告所有，並供其施用海洛因所用，安非他命吸食器1組
    ，為被告所有，並供其施用安非他命所用，分別經被告於警
    詢及本院審理時供認在卷，均應依刑法第38條第1項第2款宣
    告沒收之。
據上論斷，應依刑事訴訟法第273條之1第1項、第299條第1項前
段，毒品危害防制條例第10條第1項、第2項、第18條第1項前段
，刑法第11條前段、第56條、第38條第1項第2款、第51條第5款
，判決如主文。
本案經檢察官陳嘉瑜到庭執行職務
中　　華　　民　　國　　94　　年　　10　　月　　13　　日
                  刑事第四庭法  官  郭淑珍
以上正本證明與原本無異
如不服本判決，應於判決送達後10日內向本院提出上訴狀（應抄
附繕本）。
                            書記官  林秀麗
中　　華　　民　　國　　94　　年　　10　　月　　14　　日
附錄法條：
毒品危害防制條例第10條
施用第一級毒品者，處六月以上五年以下有期徒刑。
施用第二級毒品者，處三年以下有期徒刑。
附表：
┌──┬────┬──────┬──────────┬─────┐
│編號│查獲時間│查獲地點    │扣案物品            │卷證出處  │
├──┼────┼──────┼──────────┼─────┤
│1   │93年1月 │宜蘭縣宜蘭市│無                  │93年度毒偵│
│    │15日下午│農權路101號 │                    │字第121號 │
│    │6時30分 │11樓之1     │                    │          │
│    │許      │            │                    │          │
├──┼────┼──────┼──────────┼─────┤
│2   │93年3月 │同上市○○路│注射針筒1支         │93年度毒偵│
│    │12日下午│44之33號401 │                    │字第283號 │
│    │2時30分 │室          │                    │          │
├──┼────┼──────┼──────────┼─────┤
│3   │93年7月2│宜蘭縣五結鄉│無                  │93年度毒偵│
│    │日下午2 │台興路119號1│                    │字第714號 │
│    │時30分  │樓          │                    │          │
├──┼────┼──────┼──────────┼─────┤
│4   │93年8月9│宜蘭縣羅東鎮│海洛因1包（法務部調 │93年度毒偵│
│    │日下午8 │中山路3段269│查局鑑定淨重0.02公克│字第787號 │
│    │時40分  │號          │）                  │本院卷1第 │
│    │        │            │                    │76頁      │
├──┼────┼──────┼──────────┼─────┤
│5   │93年11月│宜蘭縣壯圍鄉│無                  │93年度毒偵│
│    │15日下午│新南國小前  │                    │字第1289號│
│    │7時30分 │            │                    │          │
├──┼────┼──────┼──────────┼─────┤
│6   │94年1月 │宜蘭縣羅東鎮│安非他命吸食器1組   │94年度毒偵│
│    │21日下午│忠義巷85號  │注射針筒2支         │字第133號 │
│    │6時30分 │            │海洛因提撥管1支     │          │
├──┼────┼──────┼──────────┼─────┤
│7   │94年2月1│宜蘭縣壯圍鄉│海洛因1包（法務部調 │94年度毒偵│
│    │日下午7 │壯五路279號 │查局鑑定淨重0.06公克│字第170號 │
│    │時30分  │前          │）                  │本院卷1第 │
│    │        │            │                    │214頁     │
├──┼────┼──────┼──────────┼─────┤
│8   │93年11月│宜蘭縣宜蘭市│注射針筒1支         │94年度毒偵│
│    │26日凌晨│泰山路394號 │海洛因提撥管1支     │字第190號 │
│    │0時20分 │和風民宿205 │                    │          │
│    │        │室          │                    │          │
└──┴────┴──────┴──────────┴─────┘
